---
title: "Zadanie 3 - Geny MYB i CEN"
author: "Ksenia Kvitko"
date: "3.04.2020"
output:
  html_document: default
  pdf_document: default
---

# 1. Dane z etapu końca zadania 2
```{r, results = 'hide', warning=FALSE, message=FALSE}
# Zadanie 1 -- start
raw_data <- read.csv("..\\source_files\\counts.txt", sep = "\t", skip = 1)
geneLengths <- raw_data[, c(1, 6:9)]
TPM_step1 <- geneLengths
TPM_step1$bam.flower.bam <- TPM_step1$bam.flower.bam / TPM_step1$Length
TPM_step1$bam.stem.bam <- TPM_step1$bam.stem.bam / TPM_step1$Length
TPM_step1$bam.leaf.bam <- TPM_step1$bam.leaf.bam / TPM_step1$Length
TPM_step2 <- TPM_step1
TPM_step2$bam.flower.bam <- TPM_step2$bam.flower.bam / (sum(TPM_step2$bam.flower.bam) / 1000000)
TPM_step2$bam.stem.bam <- TPM_step2$bam.stem.bam / (sum(TPM_step2$bam.stem.bam) / 1000000)
TPM_step2$bam.leaf.bam <- TPM_step2$bam.leaf.bam / (sum(TPM_step2$bam.leaf.bam) / 1000000)
dane_TPM <- TPM_step2[,c(1,3:5)]
colnames(dane_TPM)[2:4] <- c("liść_TPM", "pęd_TPM", "kwiat_TPM")
# Zadanie 1 -- koniec

# Zadanie 2 -- start
MYB <- read.csv("..\\source_files\\MYB.txt", sep = "\t")
library(dplyr)
dane_myb <- dane_TPM %>% filter(Geneid %in% MYB$Locus)
# Zadanie 2 -- koniec
```

# 2. Wczytanie danych o genach z podanych plikóW
(plik MYB.txt wczytano osobno od pliku z poprzedniego zadania - najprawdopodobniej zawiera te same dane, dla pewności utworzono jednak osobną zmienną)
```{r}
MYB_Zad3 <- read.csv("..\\source_files\\MYB_Zad3.txt", sep = "\t")
CEN <- read.csv("..\\source_files\\CEN.txt", sep = "\t")
```

# 3. Rozwiązanie zadania

### Filtrowanie opracowywanych danych wybierając tylko geny z grup MYB i CEN-like

```{r}
dane_myb <- dane_TPM %>% filter(Geneid %in% MYB_Zad3$Locus)
dane_cen <- dane_TPM %>% filter(Geneid %in% CEN$Locus)
```

### Scalenie tabel

1. Jako dane "z informacją o ekspresją genów MYB **oraz** CEN" (zgodnie z treścią polecenia)
```{r}
dane_myb_AND_cen <- dane_myb %>% filter(Geneid %in% CEN$Locus)
dim(dane_myb_AND_cen)
```

Z uwagi na brak genów spełniających warunek przynależności do obu grup (MYB i CEN-like) - polecenie zinterpretowano jako informację o ekspresji genów MYB **lub** CEN-like

2. Wybór danych
```{r}
dane_myb_OR_cen <- rbind(dane_myb, dane_cen)
```

Kontrolna weryfikacja czy poprzez scalenie nie uzyskaliśmy duplikacji genów (choć jest to z zasady niemożliwe - patrz wynik podpunktu 3.1). Pozostawiono w sprawozdaniu celem zobrazowania toku myślenia.
```{r}
sum(duplicated(dane_myb_OR_cen$Geneid))
```

### Liczba wymiarów uzyskanej tabeli, nazewnictwo zgodne z poleceniem do zadania 3
```{r}
dane_myb <- dane_myb_OR_cen
dim(dane_myb)
```

