---
title: "Analiza Transkryptomu - Zadanie 1 (Normalizacja bibliotek)"
author: "Ksenia Kvitko"
date: "3.04.2020"
output:
  pdf_document: default
  html_document:
    df_print: paged
---

# 1. Wczytanie i weryfikacja danych z pliku

```{r}
raw_data <- read.csv("..\\source_files\\counts.txt", sep = "\t", skip = 1)
dim(raw_data)
head(raw_data)
```

# 2. Wybranie interesujących kolumn, ustalenie nomenklatury, weryfikacja kompletności danych

```{r}
geneLengths <- raw_data[, c(1, 6:9)]
dim(geneLengths)
```

# 3. Normalizacja metodą TPM

### Krok I - normalizacja względem długości genu

```{r}
TPM_step1 <- geneLengths
TPM_step1$bam.flower.bam <- TPM_step1$bam.flower.bam / TPM_step1$Length
TPM_step1$bam.stem.bam <- TPM_step1$bam.stem.bam / TPM_step1$Length
TPM_step1$bam.leaf.bam <- TPM_step1$bam.leaf.bam / TPM_step1$Length
```

### Krok II - normalizacja względem wielkości biblioteki

```{r}
TPM_step2 <- TPM_step1
TPM_step2$bam.flower.bam <- TPM_step2$bam.flower.bam / (sum(TPM_step2$bam.flower.bam) / 1000000)
TPM_step2$bam.stem.bam <- TPM_step2$bam.stem.bam / (sum(TPM_step2$bam.stem.bam) / 1000000)
TPM_step2$bam.leaf.bam <- TPM_step2$bam.leaf.bam / (sum(TPM_step2$bam.leaf.bam) / 1000000)
```

# 4. Rozwiązanie zadania

### Utworzenie tabeli oraz wektorów

```{r}
dane_TPM <- TPM_step2[,c(1,3:5)]
colnames(dane_TPM)[2:4] <- c("liść_TPM", "pęd_TPM", "kwiat_TPM")
```

### Podanie liczby wymiarów - finalna tabela zawiera `r ncol(dane_TPM)` kolumny i `r nrow(dane_TPM)` wierszy 
(tych ostatnich zgodnie z liczbą w oryginalnej tabeli z pliku)

```{r}
dim(dane_TPM)
```