---
title: "Analiza Transkryptomu - Zadanie 2 (Geny MYB)"
author: "Ksenia Kvitko"
date: "3.04.2020"
output:
  pdf_document: default
  html_document:
    df_print: paged
---

# 1. Dane z etapu końca zadania 1
```{r, results = 'hide'}
raw_data <- read.csv("..\\source_files\\counts.txt", sep = "\t", skip = 1)
geneLengths <- raw_data[, c(1, 6:9)]
TPM_step1 <- geneLengths
TPM_step1$bam.flower.bam <- TPM_step1$bam.flower.bam / TPM_step1$Length
TPM_step1$bam.stem.bam <- TPM_step1$bam.stem.bam / TPM_step1$Length
TPM_step1$bam.leaf.bam <- TPM_step1$bam.leaf.bam / TPM_step1$Length
TPM_step2 <- TPM_step1
TPM_step2$bam.flower.bam <- TPM_step2$bam.flower.bam / (sum(TPM_step2$bam.flower.bam) / 1000000)
TPM_step2$bam.stem.bam <- TPM_step2$bam.stem.bam / (sum(TPM_step2$bam.stem.bam) / 1000000)
TPM_step2$bam.leaf.bam <- TPM_step2$bam.leaf.bam / (sum(TPM_step2$bam.leaf.bam) / 1000000)


dane_TPM <- TPM_step2[,c(1,3:5)]
colnames(dane_TPM)[2:4] <- c("liść_TPM", "pęd_TPM", "kwiat_TPM")
```

# 2. Wczytanie z pliku informacji o genach grupy MYB

```{r, results = 'hide'}
MYB <- read.csv("..\\source_files\\MYB.txt", sep = "\t")
```

# 3. Rozwiązanie zadania

### Filtrowanie opracowywanych danych wybierając tylko geny z grupy MYB

```{r, results = 'hide', warning=FALSE, message=FALSE}
library(dplyr)
dane_myb <- dane_TPM %>% filter(Geneid %in% MYB$Locus)
```

### Liczba wymiarów przefiltrowanej tabeli - finalna tabela zawiera `r ncol(dane_TPM)` kolumny i `r nrow(dane_TPM)` wierszy 
(kolumny zgodne z orginalnymi, mniejsza liczba wierszy adekwatnie do wyników filtrowania)

```{r}
dim(dane_myb)
ncol(dane_myb)
nrow(dane_myb)
```
